【裁判字號】    90,附民,452
【裁判日期】    900828
【裁判案由】    過失傷害
【裁判全文】
臺灣高雄地方法院刑事附帶民事訴訟判決              九十年度附民字第四五二號
    原  告  乙○○
    被  告  甲○○
右當事人間因本院九十年度交易字第一七四號過失傷害案件，經原告提起附帶民事訴
訟，請求損害賠償，本院判決如左：
    主  文
被告應給付原告新臺幣壹萬陸仟壹佰元，及自民國九十年八月二十三日起至清償日止
，按週年利率百分之五計算之利息。
本判決於原告以新臺幣伍仟元為被告供擔保後，得假執行。
    事  實
甲、原告方面：
一、聲明：如主文所示。
二、陳述：
  (一)被告甲○○於民國八十九年十一月八日二十一時三十分許，駕駛車牌號碼Ｐ四─
    五一二三號自用小客車，沿高雄縣鳳山市○○路由北往南方向行駛，途經該路與
    光復路交岔路口時，原應注意車前狀況以隨時採取必要之安全措施，且當時天候
    晴天、視距良好、路面狀況乾燥、無障礙物，該交岔路口復有照明設施，客觀上
    並無不能注意之情形，竟因精神狀況欠佳疏於注意車前狀況，遂撞及右前側遇紅
    燈停在光復路上，欲由高雄往鳳山方向行駛，由原告所駕駛之車牌號碼ＹＶＥ─
    六九一號輕型機車，原告隨即人車倒地，受有左小腿及足踝挫傷之傷害。
  (二)被告所為，顯已侵害原告之身體，原告自得依民法第一百八十四條第一項前段、
    第一百九十三條第一項、第一百九十五第一項之規定，請求被告賠償醫療費用新
    臺幣（下同）九百九十元，慰撫金一萬五千一百十元。
三、證據：提出醫療費用收據四紙、照片二幀為證。
乙、被告方面：同意原告之請求，並對原告主張之事實不爭執，其餘無任何聲明及陳
              述。
    理  由
一、按附帶民事訴訟之判決，應以刑事訴訟判決所認定之事實為據，刑事訴訟法第五
    百條前段定有明文。經查：本件原告起訴主張被告於八十九年十一月八日二十一
    時三十分許，駕駛車牌號碼Ｐ四─五一二三號自用小客車，途經高雄縣鳳山市○
    ○路與光復路交岔路口時，疏於注意車前狀況，遂撞及右前側遇紅燈停在光復路
    上，欲由高雄往鳳山方向行駛，由原告所駕駛之車牌號碼ＹＶＥ─六九一號輕型
    機車，原告隨即人車倒地，受有左小腿及足踝挫傷之傷害等事實，業經本院以九
    十年度交易字第一七四號刑事判決認定在案，並判處被告有期徒刑四月，復為被
    告所不爭執，則原告之主張，自堪信為真實。
二、又按因故意或過失，不法侵害他人之權利者，負損害賠償責任，民法第一百八十
    四條第一項前段定有明文。本件原告既因被告之過失傷害行為而受傷，從而，原
    告依前開規定，請求被告賠償其損害，自無不當。
三、茲審酌原告所請求之各項金額如下：
  (一)按不法侵害他人之身體或健康者，對於被害人因此增加生活上之需要時，應負損
    害賠償責任，民法第一百九十三條第一項定有明文。本件原告請求被告賠償其因
    此支出之醫療費用九百九十元，並提出與其請求相符之醫療收據四紙為證，被告
    則於審理時，同意原告此部分之請求，故原告此部分之請求，自應准許。
  (二)又不法侵害他人之身體、健康、名譽、自由、信用、隱私、貞操，或不法侵害其
    他人格法益而情節重大者，被害人雖非財產上之損害，亦得請求賠償相當之金額
    ，民法第一百九十五條第一項前段規定甚明。本件原告既受有前開傷害，生活受
    一定程度之影響，當無疑義，故其精神上受有相當之痛苦，應堪認定，加以被告
    於審理時，同意原告此部分之請求，則原告請求被告賠償一萬五千一百十元之慰
    撫金，亦應准許。
四、綜上所述，原告請求被告賠償醫療費用九百九十元，慰撫金一萬五千一百十元，
    合計一萬六千一百元，及自起訴狀繕本送達之翌日即九十年八月二十三日起至清
    償日止，按週年利率百分之五計算之利息，即有理由，應予准許。另原告陳明願
    供擔保，請准宣告假執行，經核並無不合，爰酌定如主文所示之擔保金額，併予
    准許之。
據上論結，本件原告之訴為有理由，應依刑事訴訟法第五百零二條第二項、第四百九
十一條第十款，民事訴訟法第三百九十條第二項，判決如主文。
中      華      民      國    九十      年      八      月    二十八    日
                              臺灣高雄地方法院交通法庭
                                  法  官 劉傑民
右正本證明與原本無異。
如不服本判決，應於送達後十日內，向本院提出上訴狀。
                                  書記官 黃琬婷
中      華      民      國    九十      年      八      月    二十八    日


司法院資訊處製作；財團法人民間司法改革基金會備份。
